

Gilang Arta Wicaksono

+62 822 3934 0237 | gilangarta26@gmail.com Sleman, DI Yogyakarta

Tentang Saya

Saya seorang individu yang bersemangat dalam dunia digital, memiliki pengalaman di bidang pemasaran, teknologi, dan manajemen. Dengan latar belakang di manajemen pemasaran dan pengembangan proyek digital, saya berkomitmen untuk menciptakan solusi inovatif yang membantu bisnis mencapai pertumbuhan yang berkelanjutan.

Pendidikan

2018 - 2021 | SMA N 1 Jayapura | Jurusan IPA

2024 - Sekarang | Universitas Terbuka | Program Studi Manajemen Bisnis

Pengalaman Kerja

Okt 2023 - 2024 April | Manager Marketing | Lavillas Jogja

Memimpin dan mengelola strategi pemasaran untuk meningkatkan tingkat hunian villa, termasuk mengembangkan kampanye pemasaran digital melalui media sosial dan platform periklanan online. Selain itu, bertanggung jawab dalam pendaftaran properti ke OTA, pengelolaan profil properti, serta menyelesaikan integrasi sistem Channel Manager dengan OTA.

Mei 2024 - 2024 Sept | Marketing Manager | Eze Villas Jogia

Mengelola strategi branding dan pemasaran untuk meningkatkan performa bisnis, termasuk menangani pendaftaran serta pengelolaan properti di platform OTA. Juga melakukan analisis data untuk mengoptimalkan performa properti di platform online.

2024 | Founder | 24Hour Management

24 Hour Management adalah sebuah perusahaan yang bergerak di bidang manajemen digital yang menyediakan berbagai layanan, seperti pemasaran strategis, desain grafis, pengembangan website, fotografi dan videografi, serta solusi pemasaran digital untuk berbagai bisnis. Perusahaan ini fokus pada membantu klien meningkatkan eksposur dan performa bisnis mereka dengan memanfaatkan teknologi dan media digital.

Kemampuan

Pemasaran Digital | Kemampuan Leadership | Bertanggungjawab | Desain Grafis gilang-arta.vercel.app/